

## Andres Villada Agudelo

Ingeniería de sistemas Computación C.C. 1022340885 | 33 años

Celular: +57 3164169129

Teléfono: (031) 3164169129

Cra 79 g No 57 58 Sur

□ avillada90@hotmail.com

#### **Estudios**

## Ingeniero de Sistemas

Universitaria Escuela Colombiana de Carreras Industriales 2009 - 2015 Formal

#### Master universitario en ingeniería de software y sistemas informáticos

Maestría Universidad internacional de la rioja -unir-2017 - 2018 Formal

## Curso intensivo de ingles

Curso Instituto Oxford (Bernals) 2000 - 2000 NonFormal

#### Diplomado en ensamble y mantenimiento de equipos de computo

Diplomado Aula Matriz 2006 - 2006 NonFormal

#### Curso introductorio a los sistemas ERP

Diplomado Sena 2007 - 2007 NonFormal

## Abbyy Basic Training

ABBYY-Indexa 2011 - 2011 NonFormal

## Abbyy Advanced Training

Curso ABBYY-Indexa 2012 - 2012 NonFormal

## Perfil profesional

INGENIERÍA DE SISTEMAS COMPUTACIÓN

10 AÑOS Experiencia \$6 A \$8

Aspiración salarial

[Actualizada el: 22/10/2020] Ingeniero de sistemas con conocimientos en transformación Digital, innovador, con alta pro-actividad, honestidad, compromiso y altos desos de superacion personal y profesional.

m Universitaria Idiomas: Inglés 50 % |

Profesión

Separation Properties

Masculino

## Experiencia laboral

### Arquitecto de soluciones

septiembre 2020 - Fecha actual Sophos solutions s.a.s, Bogotá

Área de trabajo: Financiera: crédito y tesorería Sector: Productores y distribuidores de software

\*Responsable de la creación de diseños para nuevos proyectos de software y alteraciones a soluciones ya existentes. Debe estar involucrado en todo el proceso de desarrollo de software, desde la fase de análisis hasta el despliegue en producción. \*Definir la arquitectura candidata de las aplicaciones \*Refinamiento de la arquitectura para llegar a una arquitectura definitiva \*Selección y dimensionamiento de la infraestructura requeridas para los proyectos. \*Definir el plan de capacidad de las soluciones de software que diseñe. \*Generar los diseños altamente detallados que servirán como insumo para los equipos de desarrollo. \*Desarrollar pruebas de concepto y recetas de nuevos patrones de software. -Spring Boot -Microservicios -Docker -Prometheus -Graffana -GIT \*Evaluar la factibilidad técnica de los proyectos. \*Realizar el análisis de impacto en la arquitectura de la organización derivado de nuevos proyectos. \*Trabajar estrechamente con un equipo de otros profesionales como dueños de servicios, gerentes de proyecto, equipo de riesgos y equipo de seguridad. \*Participar en la estimación de los proyectos de software.

#### Líder tecnico

noviembre 2018 - septiembre 2020 Casa editorial el tiempo, Bogotá

Área de trabajo: Sistemas y Tecnología Sector: Periódicos

Encargado de gestionar todas las actividades y recursos de dos portales transaccionales en el proceso de evolución que están viviendo. Migración de Arquitectura Monolítica a Microservicios, basados en el framework SpringBoot - JAVA J2EE. Migración del front usando React, Redux, Typescript. Conocimientos en Docker, Kubernetes, GitLab, Jenkins, Maven, Gradle, JUnit, Selenium. Conocimientos en AWS y Azure. Liderazgo de el equipo de Desarrollo. Liderazgo del equipo de QA. Gestión de actividades con los equipos de Infraestructura, UI, UX para lograr los objetivos. Definiciones técnicas en la evolución de los portales. Constante definición de actividades con las áreas de producto.

#### Coordinador de apoyo digital

agosto 2016 - noviembre 2018 Seguros bolivar, Bogotá

Área de trabajo: Sistemas y Tecnología Sector: Servicios financieros

Gestión de Proveedores y fábricas de Software. Estimación y planeación de nuevos requerimientos. Gestión de presupuesto Apoyar los procesos de transformacion digital y la adopcion de nuevos procesos que esta llevando a cabo la organizacion. Creación del marco de trabajo Ágil que usa la compañía en su actual oferta de valor. Adopción de herramientas tecnológicas que apoyan el proceso de transformación de distintas áreas de la compañía. Ganador del premio de innovación de la compañía en el año 2016, por los aportes a la transformación digital. Aportar a la creación de una cultura innovadora dentro de la organización que permita hacer sostenibles los cambios a los que nos enfrentamos en la nueva era.

## Ingeniero de desarrollo senior

abril 2014 - julio 2016 Cifin s.a, Bogotá

Área de trabajo: Sistemas y Tecnología Sector: Banca

Construccion de software en el lenguaje JAVA. Construccion de aplicaciones web JEE. Manejo de JSF, JPA, HIBERNATE, EJB, JavaScript, Jquery. Conocimiento de servidores de aplicaciones OAS, WebLogic Diseño y

## **Android Trainning**

Curso INTECAP

2013 - 2013 NonFormal

#### **ITIL Foundation**

Diplomado ITII

2014 - 2014 NonFormal

#### **ITIL SOA**

Diplomado ITII

2014 - 2014 NonFormal

# Gestión ágil de proyectos scrum

Diplomado

Fundación de egresados de la universidad

distrital

2018 - 2018 NonFormal

#### Scrum fundamentals

Diplomado

Fundación de egresados de la universidad distrital

2018 - 2018 NonFormal

modelamiento de aplicaciones.

#### Analista de desarrollo senior

abril 2013 - abril 2014 Idime s.a, Bogotá

Área de trabajo: Sistemas y Tecnología Sector: IPS

Funciones Crear, administrar y mantener herramientas de software creadas con el lenguje Delphi. Creacion de consultas, procedimientos Almacenados,funciones y triggers en SQL, utilizando como motor Oracle. Generar analisis de nuevos proyectos de software. Creacion de casos de uso, diagramas de tiempos. Participacion activa en migraciones de datos para unificar las diferentes sedes de la organizacion. Logros: Puesta en produccion de el sistema encargado de administrar el inventario de equipos medicos. Desarrollo y puesta en produccion de el sistema de compras y manejo de inventarios para la organizacion.

#### Analista de Desarrollo

octubre 2010 - abril 2013 Thomas MTI Miembro del grupo Thomas Greg & Sons, Bogotá

Jefe Directo: Jimmy Penagos

Área de trabajo: Sistemas y Tecnología Sector: Servicios financieros

Creacion de Herramientas informaticas en los lenguajes Delphi, C#, VBS, JS. Manejo de los motores de base de datos PostgreSQL, Firebird, DB2, MySql. Administracion de la herramienta ABBYY FLexicapture. Participacion en los analisis de viabilidad de proyectos electorales. Durante mi paso por MTI he alcanzado dos ascensos : 1. De estar en el area de soporte pase a hacer parte del equipo de desarrollo, alcanzando el cargo de Tecnico en desarrollo de software. 2. Luego de ser Tecnico de desarrollo de software, alcance el cargo de Analista de desarrollo. 3. Participacion en el area de investigacion e innovacion de la compañia. Ademas de estos logros he estado trabajado en proyectos gubernamentales, proyectos de comunicaciones, proyectos de aseguramiento de la calidad del software, me he consolidado dentro de la organizacion alcanzando un gran reconocimiento por las labores que se me han asignado y el cumplimiento de las mismas.

## Auxiliar de Sistemas

junio 2010 - agosto 2010 DDB Worlwide Colombia, Sin Definir

Jefe Directo: Sin Definir

Área de trabajo: Sistemas y Tecnología Sector: Agencias de publicidad

Funciones: 1.Soporte Nivel I 2. Manejo e instalacion de la herramienta Lotus Notes 3. Manejo e instalacion del paquete contable CG1 4. Montaje de VPN 'S 5. Acceso Remoto 6. Manejo del Rack de datos

## Auxiliar de Sistemas

octubre 2009 - noviembre 2009 Union temporal DDB, Sin Definir

Jefe Directo: Sin Definir

Área de trabajo: Sistemas y Tecnología Sector: Productores y distribuidores de software

\*Testeo de puntos de red para el montaje de una VLAN. \*Monitoreo de varias señales de streaming.

\*Instalacion de software adicional para conferencias. \*Configuracion de Access Point. \*Manejo de traducciones simultaneas. Logros \*Ofrecimiento de un puesto de trabajo directamente con la compañía.

#### Auxiliar de Sistemas

febrero 2007 - octubre 2009 FEHILBO, Sin Definir

Jefe Directo: Sin Definir

Área de trabajo: Sistemas y Tecnología Sector: Manufacturas varias

\*Mantenimiento preventivo y correctivo de los equipos de computo. \*Mantenimiento de la red de datos de la empresa. \*Soporte remoto. \*Montaje de sistemas operativos.

## Habilidades y competencias

- ✓ Liderazgo de equipos
- ✓ Compromiso con la calidad
- ✓ Generación de ideas

- ✔ Pensamiento conceptual
- ✓ Actividades operativas